Inventaris van het archief van het Ministerie van Sociale Zaken en Werkgelegenheid: Hoofddirectie Bijstand en Voorzieningen: Sector Specifieke Voorzieningen (SPV), 1988-1994
Nationaal Archief, Den Haag
Ministerie van Sociale Zaken en Werkgelegenheid: Hoofddirectie Bijstand en Voorzieningen: Sector Specifieke Voorzieningen (SPV)
SZW / Specifieke Voorzieningen
1988-1994
5090
0.75 meter; 15 inventarisnummers.
Normale geschreven, getypte en gedrukte documenten, geen bijzondere handschriften.
Nationaal Archief, Den Haag
Ministerie van Sociale Zaken en Werkgelegenheid / Hoofddirectie Bijstand en Voorzieningen / Sector Specifieke Voorzieningen (SPV)
Het archief bevat stukken betreffende het vaststellen van regelingen en beleid met betrekking tot specifieke sociale voorzieningen voor o.a. opvarenden van zee- en binnenschepen en woon- en vervoersvoorzieningen voor gehandicapten.
Archiefvorming
Geschiedenis van de archiefvormer
De historische achtergronden en ontwikkelingen van de Hoofddirectie Bijstand en Voorzieningen/Sector Specifieke Voorzieningen (SPV) zijn uitgebreid beschreven in de volgende publicatie:
89 Sociale Voorzieningen. Een institutioneel onderzoek op het beleidsterrein sociale zekerheid ten aanzien van sociale voorzieningen, 1940 -1996 (samenstelling: J. van der Meer en A. Wittkamp; ISBN 90-5909-009-8), 's-Gravenhage 2002.
Geschiedenis van het archiefbeheer
De verwerving van het archief
Het archief is krachtens bepalingen van de Archiefwet overgebracht.
Inhoud en structuur van het archief
2.15
Selectie en vernietiging
Voor de selectie werd gebruik gemaakt van het eind concept 'Basis Selectie Document' (BSD) sociale voorzieningen (juli 1998). 'Gepubliceerd als BSD 89, Sociale voorzieningen, Staatscourant nr.39, 2001'.
Ordening van het archief
Het archief is allereerst ingedeeld naar beleidsterrein. Met een beleidsterrein wordt bedoeld een afgebakend onderwerp van overheidsbemoeienis, in dit geval dus "Sociale Voorzieningen".
Per beleidsterrein is het archief onderverdeeld naar handeling. Per handeling zijn de beschrijvingen van de dossiers vermeld. Een handeling wordt verricht door een actor ter uitvoering van een taak, of op grond van een wettelijke bevoegdheid. Een actor is een overheidsinstelling die bevoegd is zelfstandig op te treden (bijvoorbeeld een minister) binnen het beleidsterrein. Op een beleidsterrein treden meerdere actoren handelend op.
Aanwijzingen voor de gebruiker
Openbaarheidsbeperkingen
Volledig openbaar.
Materiële beperkingen
Andere toegang
Het archief was aanvankelijk beschreven in de Institutionele Toegangen: 5.068.5090, Institutionele Toegang op de gegevensbestanden met betrekking tot het beleidsterrein Sociale Zekerheid ten aanzien van de Sociale Voorzieningen, 1940-1996.
Aanvraaginstructie
Openbare archiefstukken kunnen online worden aangevraagd en gereserveerd. U kunt dit ook via de terminals in de studiezaal van het Nationaal Archief doen. Om te kunnen reserveren dient u de volgende stappen te volgen:
U maakt een profiel aan op www.gahetna.nl, en logt vervolgens in
Via de archiefinventaris (alleen de beschrijvingen met rode nummers) selecteert u het gewenste archiefstuk door op de knop 'Reserveren' te klikken
In het volgende scherm geeft u aan op welke dag u het archiefstuk wilt inzien
Indien u zich bevindt in de studiezaal en een tafelnummer heeft ontvangen kunt u dit nummer vermelden. Als u geen tafelnummer heeft kunt u tafelnummer 777 laten staan
Vervolgens bevestigt u uw reservering door deze te versturen.
Verwant materiaal
Beschikbaarheid van kopieën
Beschrijving van de series en archiefbestanddelen
- Sociale voorzieningen 1940-1996, 089
  - Het voorbereiden van nieuwe wetgeving betreffende de sociale voorzieningen en van wijziging of herziening van bestaande wetgeving. 1940-, 7
    Actor: Minister van Sociale Zaken en Werkgelegenheid
    Grondslag: Grondwet 1938 (Stb. 1938, 300), art. 201.
    Grondwet 1948 (Stb. 1948, I 425), art. 202.
    Grondwet 1953 (Stb. 1953, 295), art. 209.
    Grondwet 1983 (Stb. 1983, 22), art. 20.
    Product: Algemene bijstandwet (Stb. 1963, 284).
    Algemene bijstandwet (Stb. 1995, 199).
    Invoeringswet herinrichting Algemene bijstandwet (Stb. 1995, 200).
    Wet inkomensvoorziening oudere en gedeeltelijk arbeidsongeschikte werkloze werknemers (Stb. 1986, 565).
    Wet inkomensvoorziening oudere en gedeeltelijk arbeidsongeschikte gewezen zelfstandigen (Stb. 1987, 281).
    Wet van 23 september 1981 (Stb. 1981, 624).
    Wet van 7 oktober 1982 (Stb. 1982, 568).
    Wet 28 september 1983 (Stb. 1983, 542).
    Wet van 5 oktober 1984 (Stb. 1984, 446).
    Wet van 3 juli 1985 (Stb. 1985, 417).
    Wet van 3 juli 1986 (Stb. 1986, 376).
    Wet van 26 november 1987 (Stb. 1987, 537).
    Wet eenmalige toelage 1990 (Stb. 1990, 652).
    Wet werkloosheidsvoorziening (Stb. 1964, 485).
    Wet sociale werkvoorziening (Stb. 1967, 687).
    Jeugdwerkgarantiewet (Stb. 1991, 250).
    Wet voorzieningen gehandicapten (Stb. 1993, 545).
    Opm.: Naast de hier aangegeven onderverdeling zijn er mogelijk ook wetten die voor het gehele terrein gelden.
    Datum: 23-02-2001
    - Wet voorzieningen gehandicapten (Stb. 1993, 545)., 1990-1994; 11-13
      - 1990-1992, 11; -1.842.4 / -1.842.53 (doos 17) (doos 21)
      - 1993-1994, 13; -1.842.53 (doos 22)
      - 1992-1993, 12; -1.842.53 (doos 22)
  - Het informeren van belangstellenden over de organisatie (ministerie en uitvoerende diensten) en sociale voorzieningen in het algemeen. 1940-, 11
    Product: Publicaties, brochures, voorlichtingsplannen.
    - Toespraken en verslagen van en uitnodigingen voor congressen en andere bijeenkomsten., 1988-1990; 10; -1.842.4 / 08.85 (doos 19)
  - Het vaststellen van beleid inzake sociale voorzieningen voor opvarenden van zee- en binnenschepen. 1940-1995, 500
    Product: Beleidsnota en -plan.
    Opm.: Handeling is vervallen. Zie handeling 1.
    - Bezuiniging en ombuiging van de bestuurlijke betrokkenheid ten aanzien van de Stichting Zeemanswelzijn Nederland en de Rijkssubsidieregeling Schipperszorg., 1991-1994; 16; -1.842.955.12 / -1.842.955.11 (doos 24) (doos 25) (doos 28)
  - Het vaststellen van regelingen voor de verlening van subsidie aan instellingen en organen in de kosten verbonden aan stimulering, coördinatie en uitvoering van sociale en sociaal-culturele activiteiten voor opvarenden van zee- en binnenschepen. 1963-1995, 501
    Product: Rijkssubsidieregeling schipperswelzijn (Stcrt. 1963, 243).
    Rijkssubsidieregeling schipperszorg (Stcrt. 1989, 19).
    Opm.: De Rijkssubsidieregeling schipperswelzijn (Stcrt.1963, 243) kwam tot stand in overeenstemming met de minister van Onderwijs, Kunsten en Wetenschappen.
    - Rijkssubsidieregeling schipperszorg (Stct. 1989, 191)., 4; -1.842.955.11 / 07.85 (doos 15)
  - Het vaststellen van beleid ten aanzien van woon- en vervoersvoorzieningen voor gehandicapten. 1990-, 508
    Product: Beleidsplan, beleidsnota.
    - Overdracht van gegevens aan de gemeenten in het kader van de Wet voorzieningen gehandicapten., 1993-1994; 1; -1.848.42 / -1.842.5 (doos 9) (doos 23)
    - Diverse aspecten ten aanzien van de voorzieningen voor gehandicapten., 1990-1992; 6; -1.842.42 / 07.351.512 (doos 17)
    - Overleg met de Gehandicaptenraad., 1987-1993; 5, 9
      - 1990-1993, 5; -1.842.4 / 07.57 (doos 16)
      - 1987-1990, 9; -1.842.4 / 07.57 (doos 19)
    - Reacties op het WVG-beleid., 1992-1994; div. nrs
      - Gemeenten, 1993-1994, 3; -1.842.53 (doos 11) (doos 23)
      - Zorgcentra, 1993-1994, 2; -1.842.5 (doos 10)
      - Instellingen, 1992-1994, 15; -1.842.53 (doos 23)
    - Europese aanbesteding door gemeenten, in het kader van de WVG., 1994; 18; -1.848.42 (doos 27)
  - Het vaststellen van regels met betrekking tot de financiële tegemoetkoming en de eigen bijdrage voor woon- en vervoersvoorzieningen voor gehandicapten. 1994-, 510
    Grondslag: Wet voorzieningen gehandicapten (Stb. 1993, 545), art. 5, vierde lid en art. 6, derde lid.
    Product: Regeling inzake financiële tegemoetkomingen en eigen bijdragen Wet voorzieningen gehandicapten (Stcrt. 1993, 227).
    Regeling vervoerskostenvergoeding Wet voorziening gehandicapten (Stcrt. 1994, 44).
    Opm.: Ingetrokken. Zie handeling 520 = vervallen handeling.
    - Regeling inzake financiële tegemoetkomingen en eigen bijdragen WVG (Stct. 1993, 227)., 1992-1994; 17; -1.842.4 (doos 27)